---
title: "cartes.Rmd"
output: html_document
---

```{r setup, include=FALSE}
knitr::opts_chunk$set(echo = TRUE)
```

## Partie 4 : Cartographie

Charger les dataframes et les fonctions présentes dans fonctions.R :

```{r}
source("fonctions.R")

df = readRDS("dataframe.rds")
df_pop = readRDS("dataframe_pop.rds")
df_raffineries = load_rafineries()
```

Carte des stations selon le prix de leur gazole (de manière continue) :

```{r}
ggplot(df, aes_string(x=df$longitude/100000, y=df$latitude/100000, 
                      color=df$prix))+geom_point()+
  theme(panel.grid.major = element_blank(), 
        panel.grid.minor = element_blank())+
  theme_void()+
  scale_color_gradient(low = "blue", high = "red")
```

Carte des stations selon le prix de leur gazole (en 2 parties égales) :

```{r}
ggplot(df, aes_string(x=df$longitude/100000, y=df$latitude/100000, 
                      color=df$mediane_numeros_categories))+geom_point()+
  theme(panel.grid.major = element_blank(), 
        panel.grid.minor = element_blank())+
  theme_void()+
  scale_color_gradient(low = "blue", high = "red")
```

Carte des stations selon le prix de leur gazole (en 4 parties égales) :

```{r}
ggplot(df, aes_string(x=df$longitude/100000, y=df$latitude/100000, 
                      color=df$quartile_numeros_categories))+geom_point()+
  theme(panel.grid.major = element_blank(), 
        panel.grid.minor = element_blank())+
  theme_void()+
  scale_color_gradient(low = "blue", high = "red")
```

Carte des stations selon le prix de leur gazole (en 10 parties égales) :

```{r}
ggplot(df, aes_string(x=df$longitude/100000, y=df$latitude/100000, 
                      color=df$decile_numeros_categories))+geom_point()+
  theme(panel.grid.major = element_blank(), 
        panel.grid.minor = element_blank())+
  theme_void()+
  scale_color_gradient(low = "blue", high = "red")
```

Carte des stations selon le prix de leur gazole (en 10 parties égales), avec raffinerie la plus proches :

```{r}
ggplot(df, aes_string(x=df$longitude/100000, y=df$latitude/100000, color=df$prix)) + 
  geom_point() +
  scale_color_gradient(low="blue", high="red") +
  geom_point(data=df_raffineries, aes_string(x=df_raffineries$longitude, y=df_raffineries$latitude), color="black") +
  theme(panel.grid.major = element_blank(), panel.grid.minor = element_blank()) +
  theme_void()
```

